---
title: "Primer R Markdown, reticulate"
author: "Anderson"
date: "2/12/2021"
output: html_document
---

```{r setup, include=FALSE}
knitr::opts_chunk$set(echo = TRUE)
```

## Reticulate
Reticulate es una librería de integración para Python y R, se pueden importar 
archivos de python, convertir mútuamente entre objetos de R y objetos de Python.

```{r}
library(reticulate)
#use_python("C:/Users/ander/AppData/Local/Programs/Python/Python38")
#asignamos toda la librería de os a una variable de R
os <- import("os")
# accede a una función de la librería con $
os$listdir(".")

```

Inclusión de mis clases y funciones de python a través de:
```{r}
#source_python("nombreArchivo.py")
# con esa importación podré usar python de forma normal
```

Imports con conversión de python y R
```{r}
np <- import("numpy", convert = FALSE)
x <- np$array(c(1:4))
sum <- x$cumsum()
print(sum)

# ahora si quiero convertir de un array de python y convertir a R
py_to_r(sum)
print(sum)
```

## Obteniendo ayuda tanto en R como python sobre RStudio
```{r}
#documentación de librería de R
help(py_to_r)
# documentación de librería Python
py_help(np$array)
```

## Arrays
```{r}
a <- np_array(c(1:10), order="C") #order C indica que se use C para array
a
```

## Directamente celda de Python
Reticulate te permitirá llevar las variables de un lado a otro

```{python}
import pandas as pd

a = pd.DataFrame({'A':[1,2,3]})
a
```

## Sparse Matrix
Matrices usadas en cadenas de markov donde la mayoría de la matriz es 0

```{r}
library(Matrix)
N <- 6
sparse_mat <- sparseMatrix(
  i = sample(N, N, replace = F),
  j = sample(N, N, replace = F),
  x = runif(N),
  dims = c(N,N)
)
sparse_mat

sparse_mat_py <- r_to_py(sparse_mat)
```


```{python}
# Recuperar un objeto transformado de R a np
r.sparse_mat_py
```

